---
title: "Examen Final"
author: "Alanis S. Mulero Burgos"
date: "`r format(Sys.time(), '%Y-%b-%d, %I:%M %p')`"
output: 
 prettydoc::html_pretty:
   theme: architect
   highlight: github
---
# Instrucciones

- Este es el examen parcial. Cada pregunta vale 20 puntos.
- Debe escoger 5 de las 6 preguntas para contestar. Su puntaje máximo será 100 puntos.
- El examen se debe realizar y entregar durante el tiempo de clase, es decir, Martes 16 de diciembre, de 3 a 5 pm.
- Utilice R y los paquetes tidyverse para contestar todas las preguntas.
- Trabaje de manera independiente y asegúrese de que su código sea reproducible.


## Datos
```{r, echo=F, warning=F, message=F}
library(palmerpenguins)
data(package = 'palmerpenguins')
head(penguins)
library(ggplot2)
library(dplyr)
penguins <- penguins
```


## Pregunta 1
Crea un gráfico de dispersión usando geom_point() que muestre la relación entre bill_length_mm y bill_depth_mm usando el dataset penguins.
```{r, warning=F}
ggplot(penguins, aes(x=  bill_length_mm, y= bill_depth_mm)) +
  geom_point(size = 3, shape = 19) 
```

## Pregunta 2
Partiendo del gráfico anterior y usando un código similar, modifica el gráfico de dispersión para colorear los puntos por species.
```{r, warning=F}
ggplot(penguins, aes(x=  bill_length_mm, y= bill_depth_mm, color =species)) +
  geom_point(size = 3, shape = 19) 
```

## Pregunta 3
Partiendo del gráfico anterior y usando un código similar, modifica el gráfico de dispersión para crear paneles separados por species.
```{r, warning=F}
ggplot(penguins, aes(x=  bill_length_mm, y= bill_depth_mm, color =species)) +
  geom_point(size = 3, shape = 19) +
  facet_wrap(~ species)

```

## Pregunta 4
Partiendo del gráfico anterior y usando un código similar, añade una línea de suavizado para cada especie.
```{r, warning= F, message=F}
ggplot(penguins, aes(x=  bill_length_mm, y= bill_depth_mm, color =species)) +
  geom_point(size = 3, shape = 19) +
  facet_wrap(~ species) +
  geom_smooth(method = "lm", se = FALSE)
```

## Pregunta 5
Partiendo del gráfico que creaste en la Pregunta 1, modifícalo para que sea apto para publicación mejorando al menos tres aspectos.
```{r, warning=F, message=F}
ggplot(penguins, aes(x=  bill_length_mm, y= bill_depth_mm, color =species)) +
  geom_point(size = 1, shape = 19) +
   theme_bw() +
  theme(legend.position = "none") +
 labs(title = "Penguins Length vs Depth",
       x = "Bill Length (mm)",
       y = "Bill Depth (mm)") +
  facet_wrap(~ species) +
  geom_smooth(method = "lm",
              scales="free") +
  theme(plot.title = element_text(hjust=0.5, face = "bold", size = 16)) +
   theme(axis.text.x  = element_text(size = 12, vjust = 0.5, color = "black"), 
        axis.text.y  = element_text(size = 12, vjust = 0.5, color = "black"),
        axis.title.x = element_text(size = 14, vjust = 0.25, face = "bold", color = "black"),
        axis.title.y = element_text(size = 14, vjust = 1,    face = "bold", color = "black")) 
  
```

## Pregunta 6
Usando el gráfico de dispersión y el resumen del modelo lineal provistos, examina la relación entre flipper_length_mm y body_mass_g en penguins.
```{r}
mod <- lm(body_mass_g ~ flipper_length_mm, data =
            penguins)
summary(mod)
```

1. ¿Cuál es el valor de R-cuadrado del modelo?
0.7583 

2. ¿Cuál es el p-valor del coeficiente de la pendiente?
 < 2.2e-16
 
 3. Basado en el p-valor, ¿hay una relación entre longitud de aletas y masa corporal?
Sí, hay una relación

4. ¿Cuál es el intercepto?
-5780.831
  
5. ¿Cuál es la pendiente?
49.686 
