---
title: "Midterm"
author: "Alanis S. Mulero Burgos"
date: "`r format(Sys.time(), '%Y-%b-%d, %I:%M %p')`"
output:  
  prettydoc::html_pretty:
   theme: architect
   highlight: github
---
```{r, echo = F, message=F}
library(tidyverse)
library(dplyr)
library(aod)
```

## Datos
```{r}
msleep <- glimpse(msleep)
storms <- storms
storms
lizards <- lizards
lizards
```

## Mammals sleep dataset 
### Pregunta 1
Usa filter() para seleccionar del dataset msleep solo los animales que están despiertos al menos 12 horas al día.
```{r}
msleep %>% 
  filter( ,sleep_total>=12) %>% 
  select(sleep_total, everything())
```

### Pregunta 2
Usa mutate() para crear una nueva columna llamada percent_day_awake que muestre el porcentaje del día que cada especie permanece despierta. Usa select() con everything() al final para comprobar que tus cálculos son correctos.
```{r}
msleep %>% 
  mutate(percent_day_awake = (awake/24) * 100) %>% 
  select(percent_day_awake, awake, everything())
```

## Storm tracks data 
### Pregunta 3
Agrupa los datos por año y calcula el número de tormentas que ocurrieron cada año.
```{r}
storms %>% 
  group_by(year) %>% 
  summarise(num_storms=n())

```

### Pregunta 4
Filtra el dataset para quedarte solo con tormentas que tengan velocidad de viento mayor a 50 nudos, y luego ordénalas de mayor a menor velocidad de viento.
```{r}
storms %>% 
  filter(wind>50) %>% 
  select(wind, everything()) %>% 
  arrange(desc(wind))
```

## A Comparison of Site Preferences of Two Species of Lizard
### Pregunta 6
Identifica en qué Momento del día se registra el promedio más alto de opalinus.
```{r}
lizards %>% 
  group_by(Time) %>% 
  summarise(mean_opalinus = mean(opalinus, na.rm = T)) %>% 
  arrange(desc(mean_opalinus))
```
En el mediodía hay mayor promedio de opalinus.
