---
title: "R Tutorial 1"
author: "Alanis S. Mulero Burgos"
date: "`r format(Sys.time(), '%Y-%b-%d, %I:%M %p')`"
output: 
 prettydoc::html_pretty:
   theme: architect
   highlight: github
---
## Instrucciones
- Esta tarea consta de 10 preguntas, cada una vale 10 puntos.

- Escribe tus respuestas en chunks de R cuando sea aplicable.

- Asegúrate de que tu código se ejecute sin errores. Incluye comentarios si es necesario.

- Para preguntas sobre opciones de chunks, experimenta con ellas y escribe tus observaciones.

- Entrega la tarea en tus páginas personales usando el archivo HTML generado/kniteado desde el .Rmd. No copies capturas de pantalla del resultado a menos que se indique.)



### Pregunta 1 
Crea un objeto llamado height con el valor 175

```{r}
Altura <- 175
Altura
```

### Pregunta 2
Calcula el resultado de 25 * 4 - 10

```{r}
25*4-10
```

### Pregunta 3
Usa la función sqrt() para calcular la raíz cuadrada de 81

```{r}
sqrt(81)
```

### Pregunta 4
Asigna la frase “R is fun!” a un objeto llamado message

```{r}
message <- "R is fun"
message
```

### Pregunta 5
Crea dos objetos a <- 10 y b <- 5. Calcula su suma y guárdala en c.

```{r}
a <- 10
b <- 5
c <- (a+b)
c
```

### Pregunta 6
Verifica si 15 es mayor que 20

```{r}
15>20
```

### Pregunta 7
Verifica la clase del objeto "Hello World"

```{r}
obj1 <- ('Hello World')
class(obj1)
```

### Pregunta 8
Run the following code chunk:<br>
- Observa las advertencias que aparecen.)<br>
- Modifica las opciones del chunk para apagar la advertencia sin cambiar el código


```{r, warning=F}
log(-1)
```

### Pregunta 9
Observa los mensajes que aparecen

Modifica las opciones del chunk para apagar mensajes sin cambiar el código

```{r, message=F}
library(dplyr)
```

### Pregunta 10
Usa el sistema de ayuda de R para averiguar qué hace la función mean()

```{r}
?mean
```

### Pregunta 11
Suma 5+10
```{r}
5+10
```

