---
title: "R Tutorial 2"
author: "Alanis S. Mulero Burgos"
date: "`r format(Sys.time(), '%Y-%b-%d, %I:%M %p')`"
output:
 prettydoc::html_pretty:
   theme: architect
   highlight: github
---
## Instrucciones

- Esta tarea consta de 10 preguntas, cada una vale 10 puntos.
- Escribe tus respuestas en chunks de R cuando sea aplicable.
- Asegúrate de que tu código se ejecute sin errores. Incluye comentarios si es necesario.
- Para preguntas sobre opciones de chunks, experimenta con ellas y escribe tus observaciones.
- Entrega la tarea en tus páginas personales usando el archivo HTML generado/kniteado desde el .Rmd. No copies capturas de pantalla del resultado a menos que se indique.

### Pregunta 1
Convierte el conjunto de datos BOD (predefinido en R) a una lista e imprime la lista.

```{r}
BOD_df <- as.data.frame(BOD)
BOD_df

list_from_df <- as.list(BOD_df)
list_from_df
```

### Pregunta 2
Convierte el siguiente data frame en una matriz e imprime la matriz.

```{r}
df1=data.frame(
  "Name"=c("a","b","c","d"),
  "Age"=c(12,34,23,67),
  "BMI"=c(22,12,10,11),
  "Country"=c("Malaysia","India","Spain","England"))
print(df1)

matrix_from_df <- as.matrix(df1)
matrix_from_df
```


### Pregunta 3
Crea un subconjunto del df de la Q2 que incluya únicamente la primera y segunda fila. Imprime el subconjunto.

```{r}
df=data.frame(
  A=c("Raju","Kumar","Chandru","Deepak","Raina", "Dhoni", "Hema", "Vandana", "Bela","Anand" ),
  B=c(12,34,23,67,23,43,23,38,34,12),
  C=c("M","M","M","M","M","M","F","F","F","M"),
  D=c("Malaysia","India","Spain","England", "Malaysia", "Malaysia", "India", "Egypt", "Italy", "Peru"))

names(df)<-c("Name", "Age", "Gender","Country" )
print(df)

subset_df <- df[1:2,]
subset_df
```

### Pregunta 4
Crea un subconjunto del df de la Q2 que incluya únicamente la primera y segunda columna. Imprime el subconjunto.

```{r}
df=data.frame(
  A=c("Raju","Kumar","Chandru","Deepak","Raina", "Dhoni", "Hema", "Vandana", "Bela","Anand" ),
  B=c(12,34,23,67,23,43,23,38,34,12),
  C=c("M","M","M","M","M","M","F","F","F","M"),
  D=c("Malaysia","India","Spain","England", "Malaysia", "Malaysia", "India", "Egypt", "Italy", "Peru"))

names(df)<-c("Name", "Age", "Gender","Country" )
print(df)

subset_df <- df[ ,1:2]
subset_df
```


### Pregunta 5
Ordena el df de la Q2 por la columna Age en orden ascendente. Imprime el data frame ordenado.

```{r}
df=data.frame(
  A=c("Raju","Kumar","Chandru","Deepak","Raina", "Dhoni", "Hema", "Vandana", "Bela","Anand" ),
  B=c(12,34,23,67,23,43,23,38,34,12),
  C=c("M","M","M","M","M","M","F","F","F","M"),
  D=c("Malaysia","India","Spain","England", "Malaysia", "Malaysia", "India", "Egypt", "Italy", "Peru"))

names(df)<-c("Name", "Age", "Gender","Country" )
print(df)

df[order(-df$Age), ]
```

### Pregunta 6
Agrega una nueva columna llamada Score al df de la Q2 con los siguientes valores: 85, 90, 78, 88, 90, 92, 80, 90, 87, 100. Imprime el data frame actualizado.
```{r}
df=data.frame(
  A=c("Raju","Kumar","Chandru","Deepak","Raina", "Dhoni", "Hema", "Vandana", "Bela","Anand" ),
  B=c(12,34,23,67,23,43,23,38,34,12),
  C=c("M","M","M","M","M","M","F","F","F","M"),
  D=c("Malaysia","India","Spain","England", "Malaysia", "Malaysia", "India", "Egypt", "Italy", "Peru"))

names(df)<-c("Name", "Age", "Gender","Country" )
print(df)

df$Score <- c(85, 90, 78, 88, 90, 92, 80, 90, 87, 100)
df
```


### Pregunta 7
Del df de la Q2, crea un subconjunto donde Age sea mayor a 30. Imprime el subconjunto.

```{r}
df=data.frame(
  A=c("Raju","Kumar","Chandru","Deepak","Raina", "Dhoni", "Hema", "Vandana", "Bela","Anand" ),
  B=c(12,34,23,67,23,43,23,38,34,12),
  C=c("M","M","M","M","M","M","F","F","F","M"),
  D=c("Malaysia","India","Spain","England", "Malaysia", "Malaysia", "India", "Egypt", "Italy", "Peru"))

names(df)<-c("Name", "Age", "Gender","Country" )
print(df)

subset_df <- df[df$Age > 30, ]
subset_df
```

### Pregunta 8
Renombra las columnas del df de la Q2 como Person, Years, Index y Nation. Imprime el data frame actualizado.

```{r}
df=data.frame(
  A=c("Raju","Kumar","Chandru","Deepak","Raina", "Dhoni", "Hema", "Vandana", "Bela","Anand" ),
  B=c(12,34,23,67,23,43,23,38,34,12),
  C=c("M","M","M","M","M","M","F","F","F","M"),
  D=c("Malaysia","India","Spain","England", "Malaysia", "Malaysia", "India", "Egypt", "Italy", "Peru"))

names(df)<-c("Name", "Age", "Gender","Country" )
print(df)

colnames(df) <- c('Person', 'Years', 'Index', 'Nation')
df
```

### Pregunta 9
Del df de la Q2, selecciona las filas donde Age sea mayor a 20 y BMI menor a 15. Imprime el subconjunto.

```{r}
df=data.frame(
  A=c("Raju","Kumar","Chandru","Deepak","Raina", "Dhoni", "Hema", "Vandana", "Bela","Anand" ),
  B=c(12,34,23,67,23,43,23,38,34,12),
  C=c("M","M","M","M","M","M","F","F","F","M"),
  D=c("Malaysia","India","Spain","England", "Malaysia", "Malaysia", "India", "Egypt", "Italy", "Peru"))

names(df)<-c("Name", "Age", "Gender","Country" )
print(df)

df$BMI <- c(15, 20, 30, 10, 9, 39, 26, 14, 21, 12)
df

subconjunto <- subset(df, Age > 20 & BMI < 15)
print(subconjunto)

```

### Pregunta 10
Calcula la media de la columna Age del df de la Q2. Imprime el resultado.

```{r}
mean(df$Age)
```

