---
title: "R Tutorial 3"
author: "Alanis S. Mulero Burgos"
date: "`r format(Sys.time(), '%Y-%b-%d, %I:%M %p')`"
output: 
 prettydoc::html_pretty:
   theme: architect
   highlight: github
---

## Instrucciones
- Esta tarea consta de 10 preguntas, cada una vale 10 puntos.
- Escribe tus respuestas en chunks de R cuando sea aplicable.
- Asegúrate de que tu código se ejecute sin errores. Incluye comentarios si es necesario.
- Siempre muestra al menos 6 filas de salida para cada pregunta usando head(…, 6) o más, para que puedas ver claramente los resultados en tu archivo HTML.
- Para preguntas sobre opciones de chunks, experimenta con ellas y escribe tus observaciones.)
- Entrega la tarea en tus páginas personales usando el archivo HTML generado/kniteado desde el .Rmd. No copies capturas de pantalla del resultado a menos que se indique.

Instalar los paquetes necesarios (solo ejecutar una vez si no están instalados).

```{r}
# install.packages('gapminder')
# install.packages('dplyr')
library(dplyr)
library(gapminder)

data(gapminder)
head(gapminder)
```
<br>

### Pregunta 1 
¿Qué clase es el dataset gapminder?

```{r}
class('gapminder')
```

### Pregunta 2
Filtrar una sección de gapminder con esperanza de vida menor a 29.

```{r}
gapminder %>% 
  filter(lifeExp < 29)
```

### Pregunta 3 
Filtrar el dataset para el país Ruanda y para años mayores a 1979.

```{r}
gapminder %>% 
  filter(country == 'Rwanda', year > 1979)
```

### Pregunta 4
Crear un nuevo dataset a partir de gapminder excluyendo la columna gdpPercap.

```{r}
gapminder %>% 
  select(-gdpPercap)

```

### Pregunta 5
Ordenar el dataset en orden ascendente según lifeExp.

```{r}
gapminder %>% 
  arrange(lifeExp)
```

### Pregunta 6
Ordenar el dataset en orden descendente según lifeExp.

```{r}
gapminder %>% 
  arrange(desc(lifeExp))
```

### Pregunta 7
Crear un nuevo dataset con solo las columnas year y lifeExp.

```{r}
gapminder %>% 
  select(year, lifeExp)
```

### Pregunta 8
Filtrar el dataset para el país Camboya y mostrar únicamente las columnas year y lifeExp.

```{r}
gapminder %>% 
  filter(country == 'Cambodia') %>% 
  select(year, lifeExp)
```

### Pregunta 9
Seleccionar únicamente los países que están en África.

```{r}
gapminder %>% 
  filter(continent == 'Africa')
```

### Pregunta 10
Crear una nueva columna llamada lifeExp_months que muestre la esperanza de vida en meses.

```{r}
new_gapminder <- gapminder %>% 
  mutate(lifeExp_months = lifeExp * 12)

new_gapminder %>%
  select(lifeExp_months, lifeExp, everything())
```

