---
title: "R Tutorialo 5"
author: "Alanis S. Mulero Burgos"
date: "`r format(Sys.time(), '%Y-%b-%d, %I:%M %p')`"
output: 
  prettydoc::html_pretty:
   theme: architect
   highlight: github
---
# Instrucciones
- Asegúrense de que todo el código en R sea visible en el documento que entreguen. Necesito poder ver el código de todos los ggplots que hagan.
- Estaremos usando datos del artículo: Curtis et al., 2012, Genomic and Transcriptomic Architecture of Breast Tumor.
- Les estoy dando el inicial, lo básico para construir un ggplot de Tumor Size vs Type of Breast Surgery.
- Sigan cuidadosamente la sintaxis de R e incluyan todos los gráficos solicitados en la asignación.

### Libraries

```{r, echo=F, warning= FALSE}
library(ggplot2)
library(dplyr)
library(janitor)
```

### Load data
```{r}
metabric <- read.csv("brca_metabric_clinical_data.csv") %>%
  clean_names()

head(metabric[, 1:5]) 
```

### Plot
```{r}
ggplot(metabric, aes(x = type_of_breast_surgery,
                     y = tumor_size)) +
  geom_boxplot()

```

### Plot nuevo

```{r}
ggplot(metabric, aes(x = type_of_breast_surgery,
                     y = tumor_size)) +
  geom_boxplot() +
   geom_jitter(width = 0.1, alpha = 0.7) +
  labs( x = "Breast Surgery",
       y = "Tumor Size") +
  theme_minimal() + theme(legend.position = "none") + 
  theme( axis.text.x  = element_text(size = 12, vjust = 0.5, color = "black"), 
        axis.text.y  = element_text(size = 12, vjust = 0.5, color = "black"),
        axis.title.x = element_text(size = 14, vjust = 0.25, face = "bold", color = "black"),
        axis.title.y = element_text(size = 14, vjust = 1,    face = "bold", color = "black")) 
```

